【裁判字號】    99,聲再,4
【裁判日期】    990208
【裁判案由】    違反貪污治罪條例
【裁判全文】
臺灣高等法院臺南分院刑事裁定           99年度聲再字第4號
再審聲請人
即受判決人  甲○○
選任辯護人  劉意律師
上列聲請人因違反貪污治罪條例案件，對於本院98年度上更(一)字
第10號中華民國98年8月25日確定判決（經最高法院於98年11月
27日以98年度台上字第7153號駁回甲○○之上訴，原由臺灣雲林
地方法院檢察署94年度偵緝字第200號起訴），聲請再審，本院
裁定如下：
    主  文
再審之聲請駁回。
    理  由
一、再審聲請意旨如附件刑事再審聲請狀載。
二、經調取本院98年度上更(一)字第10號已確定判決之全部案卷（
    含最高法院98年度台上字第7153號案卷），經比對本件之再
    審聲請狀所載與其上訴於最高法院之上訴狀所載之理由大致
    相同，僅於本件再審聲請狀另載明「…於法定期限內，依法
    聲請再審」（見該狀第1頁）、「…發現原審判決有刑事訴
    訟法第421條規定就足生影響於判決之重要證據漏未審酌之
    為受判決人利益聲請再審之事由」（見該狀第3頁）、「…
    凡此均足生影響於判決，為受判決人利益之重要事項，符合
    刑事訴訟法第421條規定」（見該狀第10頁）。故而請鈞院
    能裁定准予再審云云。經查，本件聲請顯係將上訴於最高法
    院之上訴理由再於本件再審聲請重複為主張甚明。然查，本
    件再審聲請所主張之理由，已經最高法院於98年11月27日以
    98年度台上字第7153號駁回甲○○之上訴在案。
三、按不得上訴於第三審法院之案件，除前條規定外，其經第二
    審確定之有罪判決，如就足生影響於判決之重要證據漏未審
    酌者，亦得為受判決人之利益，聲請再審；為刑事訴訟法第
    421條所明定。是依該條之規定提起再審者，係限於不得上
    訴於第三審法院之案件，則依該條文之反面解釋即得上訴第
    三審法院之案件，不能依該條規定，提起再審甚明。查本件
    再審聲請人甲○○所涉共同連續與依據法令從事公務之人員
    經辦公用工程收取回扣之罪，係犯貪污治罪條例第4條第1項
    第3款之罪，為得上訴第三審之案件。本院98年度上更(一)字
    第10號判決後，再審聲請人不服該判決提起上訴，嗣經最高
    法院以98年度台上字第7153號於98年11月27日駁回其上訴，
    有再審聲請人提出之上開判決影本在卷可證，並經本院依職
    權調取上開刑案全部卷證查核無訛，則再審聲請人依刑事訴
    訟法第421條規定提起本件再審，其程序違背法律規定，應
    予駁回。
四、據上論斷，依刑事訴訟法第433條，裁定如主文。
中    華    民    國    99    年     2    月    8    日
                  刑事第一庭    審判長法  官  茆臺雲
                                      法  官  蔡長林
                                      法  官  王明宏
以上正本證明與原本無異。
如不服本裁定，應於收受本裁定後五日內向本院提出抗告狀。
                                      書記官  黃全忠
中    華    民    國    99    年    2     月    8     日

司法院資訊處製作；財團法人民間司法改革基金會備份。
